最高法院刑事判決　　　　　　一○○年度台上字第五三八八號
上　訴　人　朱明君
上列上訴人因偽造文書案件，不服台灣高等法院中華民國一○○
年七月二十八日第二審判決（一○○年度上訴字第一三九○號，
起訴案號：台灣板橋地方法院檢察署九十九年度偵字第三○七一
二、三一六○九號），提起上訴，本院判決如下：
    主  文
上訴駁回。
    理  由
按刑事訴訟法第三百七十七條規定，上訴於第三審法院，非以判
決違背法令為理由，不得為之。是提起第三審上訴，應以原判決
違背法令為理由，係屬法定要件。如果上訴理由書狀並未依據卷
內訴訟資料，具體指摘原判決不適用何種法則或如何適用不當，
或所指摘原判決違法情事，顯與法律規定得為第三審上訴理由之
違法情形，不相適合時，均應認其上訴為違背法律上之程式，予
以駁回。本件上訴人朱明君上訴意旨略稱：原判決理由謂伊與張
文憲、李昭憶因同類犯行遭台灣新竹地方法院判處罪刑，尚有錯
誤，請依法調查云云。
惟查，原判決依憑上訴人之自白供述，證人即被害人李阿硯、共
同正犯陳彥安、李昭憶之證詞，贓物認領保管單影本、台新國際
商業銀行蘆洲分行存摺影本、蘆洲民族路郵局存摺影本、原判決
附表所示偽造公文書、代保管單影本等證據，資以認定上訴人有
原判決事實欄所記載之犯罪事實，因而撤銷第一審關於上訴人部
分之科刑判決，依想像競合犯之規定，從一重改判分別仍論處上
訴人共同行使偽造公文書，足以生損害於公眾及他人三罪刑（各
處有期徒刑一年，定應執行之刑為有期徒刑二年二月，併均為從
刑之諭知），已詳述其所依憑之證據及認定之理由。且敘明：上
訴人已坦承犯行，核與證人李阿硯、陳彥安、李昭憶之證述相符
，並有上開書證佐證，自堪認定等語。又公訴意旨另以：上訴人
於原判決事實欄一之(三)所示時間、地點，向李阿硯詐取財物之際
，將原判決附表編號3 所示偽造公文書交付李阿硯，因認上訴人
所為，亦涉犯行使偽造公文書罪嫌等語。經綜合調查證據之結果
，認該部分犯罪尚屬不能證明，以公訴意旨認該部分與上開論罪
科刑部分，為實質上一罪關係，而不另為無罪之諭知，亦在判決
內加以敘明。原判決所為論述，核與卷證資料相符，從形式上觀
察，並無足以影響判決結果之違背法令之情形。按(一)認事採證、
證據之取捨及證據證明力之判斷，俱屬事實審法院之職權，苟無
違背證據法則，自不能指為違法。本件原審審酌上開證據，據此
認定上訴人有本件之犯罪事實，已分別在判決內詳述其認事採證
、證據取捨及判斷之理由，核與證據法則並無違背，為其職權之
適法行使，自不能指為違法。原判決理由說明共同被告張文憲所
辯伊曾與李昭憶在新竹犯有相同案件，李昭憶與林芝宇熟識，毋
庸伊帶頭指示云云，尚不足採（見原判決第九頁第二一至二三頁
），雖就張文憲與李昭憶所犯經台灣新竹地方法院判處罪刑之同
類犯行，誤載為與上訴人所犯，稍有微疵，然此部分與上訴人並
無關聯，並不影響原判決基礎，上訴人上訴意旨所指，對於原判
決究竟如何違背法令，並未依卷內訴訟資料為具體之指摘，及就
於原判決本旨不生影響事項，任意指摘為違法，核與法律規定得
為第三審上訴理由之違法情形，不相適合，應認其上訴違背法律
上之程式，予以駁回。至原判決認上訴人想像競合犯刑法第一百
五十八條第一項僭行公務員職權罪、同法第三百三十九條第一項
、第二項詐欺取財既、未遂罪刑部分，核屬刑事訴訟法第三百七
十六條第一、四款所定不得上訴第三審之案件，其想像競合之重
罪（行使偽造公文書）部分之上訴既不合法，則對於不得上訴第
三審部分，即無從審究，應併予駁回。
據上論結，應依刑事訴訟法第三百九十五條前段，判決如主文。
中    華    民    國  一○○  年    九    月  二十九  日
                      最高法院刑事第八庭
                          審判長法官  黃  一  鑫  
                                法官  張  春  福  
                                法官  林  勤  純  
                                法官  李  錦  樑  
                                法官  宋  明  中  
本件正本證明與原本無異
                                      書  記  官  
中    華    民    國  一○○  年    十    月    四    日
                                                      ｍ